臺灣高雄地方法院刑事判決　　　　　100年度審交易字第448號
公　訴　人　臺灣高雄地方法院檢察署檢察官
被　　　告　洪榮宏
上列被告因公共危險案件，經檢察官提起公訴（100 年度偵字第
9429號），本院依簡式審判程序判決如下：
    主  文
洪榮宏犯不能安全駕駛動力交通工具罪，累犯，處有期徒刑陸月
，如易科罰金，以新臺幣仟元折算壹日。
    事實及理由
一、按本件被告洪榮宏所犯係死刑、無期徒刑、最輕本刑為3 年
    以上有期徒刑以外之罪，其於審理時就前揭被訴事實為有罪
    之陳述，經法官告知簡式審判程序之旨，並聽取其與公訴人
    之意見後，本院認無不得或不宜改依簡式審判程序進行之處
    ，爰依刑事訴訟法第273 條之1 第1 項、第284 條之1 ，裁
    定本件進行簡式審判程序，合先敘明。
二、本件犯罪事實及證據，除累犯事實補充更正為：「洪榮宏前
    因公共危險案件，經本院以民國97年度審交簡字第1766號判
    決判處拘役50日確定（不構成累犯）。復因公共危險案件，
    經本院以97年度審交簡字第2210號判決判處有期徒刑2 月確
    定，於97年10月2 日易科罰金執行完畢。又因公共危險案件
    ，經本院以98年度審交簡字第3958號判決判處有期徒刑4 月
    確定，於99年4 月14日因易服社會勞動執行完畢。」；犯罪
    事實一、第13行第2 句之「隔日」，更正為：「同日」；證
    據部分補充：「被告於本院審理中之自白」外，其餘均引用
    檢察官起訴書（如附件）之記載。
三、核被告所為，係犯刑法第185 條之3 之不能安全駕駛動力交
    通工具罪。被告有如事實欄所載前科之事實，有臺灣高等法
    院被告前案紀錄表在卷可參，其受有期徒刑執行完畢後，5
    年以內故意再犯本件有期徒刑以上之罪，為累犯，應依刑法
    第47條第1 項規定加重其刑。爰審酌被告於飲酒後呼氣酒精
    濃度高達每公升0.83毫克，在顯已無法安全駕駛之情形下，
    仍貿然騎車上路，顯然無視於自身安全，並因此肇事致人受
    傷，所為實屬不該，惟念其犯後坦承犯行，態度尚稱良好等
    一切情狀，量處如主文所示之刑。另衡酌被告前有3 次相同
    前科，有前揭前案紀錄表可參，再為本次犯行，顯不知警惕
    等情，諭知如主文所示之易科罰金折算標準，以示儆懲；至
    檢察官求予量處有期徒刑8 月，略嫌過重，附此敘明。
據上論斷，應依刑事訴訟法第273 條之1 第1 項、第284 條之1
、第299 條第1 項前段、第310 條之2 、第454 條第2 項，刑法
第185 條之3 、第47條第1 項、第41條第1 項前段，刑法施行法
第1 條之1 ，判決如主文。
本案經檢察官王兆琳到庭執行職務。
中    華    民    國   100    年    6     月    30    日
                    刑事第十庭  法  官  方錦源
以上正本證明與原本無異。
如不服本判決應於收受本判決後10日內向本院提出上訴書狀，並
應敘述具體理由，如未敘述上訴理由者，應於上訴期間屆滿後20
日內補提理由書狀於本院（均須按他造當事人之人數附繕本）「
切勿逕送上級法院」。
中    華    民    國   100    年    6     月    30    日
                                書記官  冒佩妤
附件
臺灣高雄地方法院檢察署檢察官起訴書   100年度偵字第9429號
被      告  洪榮宏  男  42歲（民國○○年○○月○日生）
                    住高雄市○○區○○路160號
                    國民身分證統一編號：Ｚ000000000號
上列被告因公共危險案件，已經偵查終結，認應提起公訴，茲將
犯罪事實及證據並所犯法條分敘如下：
        犯罪事實
一、洪榮宏前因公共危險案件，於民國97年9 月1 日經臺灣高雄
    地方法院以97年度審交簡字第2210號判決，判處有期徒刑2
    月確定，並於97年10月2 日易科罰金以執行完畢論；復因公
    共危險案件，於98年9 月14日經同院以98年審交簡字第3958
    號判決，判處有期徒刑4 月確定，並於98年11月5 日易服社
    會勞動以執行完畢論（均構成累犯）。猶不知悔改，明知服
    用酒類或其他相類之物，將使其駕駛車輛時之注意力減低、
    反應能力趨緩，而危及其他用路人之行車往來安全，仍於99
    年11 月21 日下午1 時至同日晚間11時許，在位於高雄市○
    ○區○○路160 號住處附近與友人喝酒，飲用12瓶瓶裝啤酒
    後便就寢，至隔（22）日上午7 時許，仍因酒後已達不能安
    全駕駛動力交通工具之程度，竟仍騎乘車牌號碼EWO-065 號
    輕型機車上班，於隔日9 時10分許，行經高雄市前鎮區○○
    ○○路與豐漁三路路口前，適有陳麗惠騎乘車牌號碼
    671-CLS 號普通重型機車行駛至該處，兩車因而發生碰撞，
    並造成陳麗惠受傷之結果（傷害部分未據告訴），嗣經警到
    場處理，並於隔日上午9 時30分許對洪榮宏施以酒測，測得
    呼氣中酒精濃度達每公升0.83毫克，因而查獲全情。
二、案經高雄市政府警察局前鎮分局移送偵辦。
        證據並所犯法條
一、證據清單暨待證事實
┌──┬──────────┬────────────────┐
│編號│證據名稱            │待證事實                        │
├──┼──────────┼────────────────┤
│ 1  │被告洪榮宏於警詢及偵│坦承於上開時、地飲用酒類，已達不│
│    │訊中之自白          │能安全駕駛之程度後，仍駕駛上揭輕│
│    │                    │型機車發生本件交通事故之事實。  │
├──┼──────────┼────────────────┤
│ 2  │證人陳麗惠於警詢中之│發生上開交通事故之事實。        │
│    │供述                │                                │
├──┼──────────┼────────────────┤
│ 3  │酒精測試報告、舉發違│被告已因服用酒精已達不能安全駕駛│
│    │反道路交通管理事件通│動力交通工具之程度，仍騎乘前開普│
│    │知單、測試觀察紀錄表│通重型機車之事實。              │
├──┼──────────┼────────────────┤
│ 4  │道路交通事故現場圖、│證明被告酒後騎乘上揭普通重型機車│
│    │道路交通事故調查報告│肇事之事實。                    │
│    │表（一）、（二）各1 │                                │
│    │份、交通事故談話紀錄│                                │
│    │表2份、現場照片14張 │                                │
└──┴──────────┴────────────────┘
二、按刑法第185 條之3 規定所謂「不能安全駕駛」，乃抽象危
    險犯，並不以發生具體危險為必要，而依醫學實驗證明所得
    經驗法則，對於吐氣酒精濃度達每公升0.25毫克以上時，將
    使駕駛人產生複雜之技巧障礙、駕駛能力變壞之行為表現，
    肇事比率比一般未飲酒時高出2 倍；而吐氣酒精濃度達每公
    升0.5 毫克以上時，將使駕駛人產生平衡感與判斷力障礙升
    高，肇事比率比一般未飲酒時高出10倍；甚而如吐氣酒精濃
    度達每公升0.75毫克時，駕駛人將產生明顯酒醉、步履蹣跚
    之行為狀態，其肇事比率比一般高25倍；吐氣酒精濃度達每
    公升1 毫克時，將造成中度中毒，有步態不穩、噁心、嘔吐
    、精神混惑不清狀態（參見蔡中志著，對飲酒不能安全駕駛
    之執法研究，司法院第46期業務研究會講義）。而被告洪榮
    宏為警查獲時其吐氣所含酒精成份測試，竟達每公升0.83毫
    克，依前揭說明，被告應已產生明顯酒醉、步履蹣跚之行為
    狀態，其肇事比率比一般高25倍，是足認被告已因服用酒類
    達不能安全駕駛之程度，詎仍駕駛屬於動力交通工具之前揭
    重型機車，本件事證明確，被告犯嫌應堪認定。
三、核被告洪榮宏所為，係犯刑法第185 條之3 之服用酒類不能
    安全駕駛駕駛動力交通工具而駕駛罪嫌。又被告曾受如事實
    欄所載有期徒刑執行完畢，有本署刑案資料查註紀錄表可參
    ，5 年以內再犯本件有期徒刑以上之罪者，為累犯，請依刑
    法第47條第1 項之規定，加重其刑。請審酌被告屢次違反服
    用酒類後不能駕駛動力交通工具之刑法誡命，顯見守法意識
    薄弱，竟一再酒後駕車，不顧其他用路人之安全，所為危險
    性甚高，前開刑罰已難收警惕之效，本案實不宜輕縱，請從
    重量處有期徒刑8 月，以資懲儆。
四、依刑事訴訟法第251 條第1 項提起公訴。
  此  致
臺灣高雄地方法院
中    華    民    國   100    年    4     月    21    日
                              檢  察  官  馬鴻驊
附錄本判決論罪之法條：
刑法第185條之3
服用毒品、麻醉藥品、酒類或其他相類之物，不能安全駕駛動力
交通工具而駕駛者，處1 年以下有期徒刑、拘役或科或併科15萬
元以下罰金。